臺灣彰化地方法院刑事判決　　　　　　 100年度訴字第1292號
公　訴　人　臺灣彰化地方法院檢察署檢察官
被　　　告　張金印
上列被告因違反毒品危害防制條例案件，經檢察官提起公訴（
100年度毒偵字第1792號），本院合議庭裁定由受命法官獨任進
行簡式審判程序判決如下：
    主      文
張金印施用施用第一級毒品，累犯，處有期徒刑拾壹月。
    事實及理由
一本件犯罪事實及證據均引用附件起訴書之記載。
二被告張金印施用第1級毒品海洛因1次，核其所為，係犯毒品危
  害防制條例第10條第1項之罪；被告施用第2級毒品甲基安非他
  命1次，核其所為，係犯同條例第10條第2項之罪。被告施用毒
  品前持有毒品之低度行為，應為施用毒品之高度行為所吸收，
  不另論罪。被告以一燒烤吸食行為，同時施用海洛因、甲基安
  非他命，觸犯構成要件不同之罪名，為想像競合犯，應依刑法
  第55條規定，從一重之施用第1級毒品罪論處。被告前科如起
  訴書所述，並有臺灣高等法院被告前案紀錄表可憑，其受有期
  徒刑之執行完畢，5年內故意再犯本案有期徒刑以上之罪，為
  累犯，應依刑法第47條第1項規定加重其刑。被告於濫用藥物
  尿液檢驗報告完成前，即犯罪未被發覺前，主動向有輔助偵查
  權之警員陳明施用毒品之事實，自首並接受裁判，此有警詢筆
  錄可稽，爰依刑法第62條前段減輕其刑，並與前開加重其刑部
  分，依刑法第71條第1項先加後減。爰審酌被告素行欠佳，前
  曾施用毒品，未思悔改，缺乏禁絕毒害決心，惟所犯係戕害自
  身健康，尚未危害他人，於本院審理中坦承犯行，態度良好及
  其他一切情狀，量處如主文所示之刑，以資懲儆。
三如不服本判決，得於判決送達後10日內向本院提出上訴狀，上
  訴於上級法院（應敘述具體理由，並附繕本，上訴狀勿逕送上
  級法院）。
四依刑事訴訟法第273條之1第1項、第299條第1項前段、第310條
  之2、第454條第2項，毒品危害防制條例第10條第1項、第2項
  ，刑法第11條、第55條、第47條第1項、第62條前段，判決如
  主文。
本案經檢察官紀雅惠到庭執行職務。
中    華    民    國   100    年    12    月    30    日
                          刑事第三庭  法  官  廖政勝
以上正本證明與原本無異。
中    華    民    國   100    年    12    月    30    日
                                      書記官  莊何江
附錄：
毒品危害防制條例第10條
施用第一級毒品者，處六月以上五年以下有期徒刑。
施用第二級毒品者，處三年以下有期徒刑。
附件：
 臺灣彰化地方法院檢察署檢察官起訴書
                                   100年度毒偵字第1792號
  被        告  張金印  男 46歲（民國○○年○○月○○日生）
                        住彰化縣員林鎮○○里○○路○段41
                        巷2號
                        國民身分證統一編號：Ｚ000000000號
上列被告因違反毒品危害防制條例案件，業經偵查終結，認應提
起公訴，茲將犯罪事實及證據並所犯法條分述如下：
        犯罪事實
一、張金印前於民國90年間，因施用毒品案件，經臺灣彰化地方
    法院（下稱彰化地院）裁定送觀察、勒戒後，認有繼續施用
    毒品之傾向，復經彰化地院裁定送強制戒治後，於91年3月
    26日執行完畢，並由本署檢察官於91年4月4日，以91年度戒
    毒偵字第340、341、342號為不起訴處分確定。又於95年間
    ，因施用毒品案件，經彰化地院於95年10月30日，以95年度
    訴字第1437號判處有期徒刑7月、3月，定應執行有期徒刑9
    月確定。復於95年間，因施用毒品案件，經彰化地院於96年
    5月7日，以96年度訴字第7號判處有期徒刑9月、4月，定應
    執行有期徒刑1年確定，上開2罪，嗣經減刑為有期徒刑3月
    又15日、1月又15日、4月又15日、2月，定應執行有期徒刑
    10月確定。復於96年間，因施用毒品案件，經彰化地院於96
    年9月3日，以96年度訴字第1251號分別判處有期徒刑5月、2
    月又15日，定應執行有期徒刑7月確定。上開3罪經接續執行
    ，於97年6月2日縮刑期滿執行完畢。又於97年間因施用毒品
    案件，經彰化地院於98年3月23日以97年度訴字第2927號判
    處有期徒刑9月確定。復於98年間，因施用毒品案件，經彰
    化地院於98年6月4日以98年度訴字第567號判處有期徒刑9月
    確定。復於98年間，因施用毒品案件，經彰化地院於98年6
    月22日以98年度訴字第759號判處有期徒刑9月確定，上開3
    罪，定應執行有期徒刑2年確定，於100年4月13日縮刑期滿
    執行完畢。詎其仍未戒除毒癮，又基於施用第一級毒品海洛
    因及第二級毒品甲基安非他命之犯意，於100年7月11日晚上
    10時30分許，在其位在彰化縣員林鎮○○路○段41巷2號住處
    ，以將海洛因及甲基安非他命一起置入玻璃球內燒烤吸食煙
    霧之方式，同時施用第一級毒品海洛因及第二級毒品甲基安
    非他命1次。嗣於100年7月13日凌晨2時許，為警採尿送驗，
    結果呈嗎啡、可待因、安非他命及甲基安非他命陽性反應而
    查獲。
二、案經彰化縣警察局員林分局報告偵辦。
        證據並所犯法條
一、上述犯罪事實，業據被告張金印坦承不諱，並有彰化縣警察
    局員林分局委託檢驗尿液代號與真實姓名對照認證單及詮昕
    科技股份有限公司出具之濫用藥物尿液檢驗報告各1紙在卷
    可參。被告犯嫌應堪認定。
二、核被告所為，係犯毒品危害防制條例第10條第1項施用第一
    級毒品及同條例第10條第2項施用第二級毒品罪嫌。被告同
    時施用第一級毒品與第二級毒品，係一行為觸犯數罪名，請
    依想像競合犯，從一重之施用第一級毒品處斷。又其於犯罪
    事實欄所述之有期徒刑執行完畢後，5年以內故意再犯本件
    有期徒刑以上之罪，為累犯，請依刑法第47條第1項之規定
    加重其刑。
三、依毒品危害防制條例第23條第2項、刑事訴訟法第251條第1
    項提起公訴。
    此  致
臺灣彰化地方法院
中    華    民    國   100    年    9     月    28    日
                          檢察官  趙冠瑋
本件正本證明與原本無異
中    華    民    國   100    年    10    月    3     日
                          書記官  余佳蕙
所犯法條：
毒品危害防制條例第10條
施用第一級毒品者，處 6 月以上 5 年以下有期徒刑。
施用第二級毒品者，處 3 年以下有期徒刑。
[案由摘要]
起訴書－